臺中高等行政法院裁定
111年度交上字第70號
上  訴  人  周建綸                                                                   
被 上訴 人  交通部公路總局新竹區監理所

代  表  人  吳季娟              
上列當事人間交通裁決事件，上訴人對於中華民國111年5月31日
臺灣苗栗地方法院110年度交字第79號行政訴訟判決，提起上訴
，本院裁定如下：
　　主  文
一、上訴駁回。
二、上訴審訴訟費用新臺幣750元由上訴人負擔。
　　理  由
一、按對於交通裁決事件之判決提起上訴，非以其違背法令為理
    由，不得為之，且應於上訴理由中表明原判決所違背之法令
    及其具體內容之事由，或表明依訴訟資料可認為原判決有違
    背法令之具體事實之事由，行政訴訟法第237條之9第2項準
    用第235條第2項及第236條之1規定甚明。是對於地方法院交
    通裁決事件之判決上訴，非以其違背法令，且於上訴理由中
    表明上開事由之一者，即屬不應准許，應認為不合法而駁回
    之。又依同法第237條之9第2項準用第236條之2第3項、第24
    3條第1項規定，判決不適用法規或適用不當者，為違背法令
    ；而判決有第243條第2項所列各款情形之一者，為當然違背
    法令。故當事人對於地方法院交通裁決事件之判決上訴，依
    行政訴訟法第237條之9第2項準用第236條之2第3項、第243
    條第1項規定，以判決有不適用法規或適用不當為理由時，
    其上訴狀或理由書應表明原判決所違背之法令及其具體內容
    ；若係成文法以外之法則，應揭示該法則之旨趣，倘為司法
    院解釋，則為揭示該解釋之字號或其內容。又以行政訴訟法
    第237條之9第2項準用第236條之2第3項、第243條第2項所列
    各款情形為理由時，其上訴狀或理由書，應揭示合於該條項
    各款之事實。上訴狀或理由書如未依此項方法表明者，即難
    認為已對交通裁決事件判決之違背法令有具體指摘，其上訴
    自難認為合法。
二、上訴人駕駛車牌號碼000-000號普通重型機車（下稱系爭車
    輛），於民國110年6月15日16時52分許，在苗栗縣竹南鎮延
    平路與忠勤街口，有「任意以迫近迫使他車讓道」之違規行
    為，經民眾以影像提出檢舉後，為苗栗縣警察局竹南分局（
    下稱舉發機關）員警填製第F14181295號舉發違反道路交通
    管理事件通知單（下稱舉發通知單）舉發，經被上訴人於11
    0年10月5日依道路交通管理處罰條例（下稱道交條例）第43
    條第1項第3款、第4項、第85條及違反道路交通管理事件統
    一裁罰基準及處理細則等規定，以竹監苗字第54-F14181295
    號違反道路交通管理事件裁決書（下稱原處分），裁處上訴
    人「一、罰鍰新臺幣（下同）12,000元整，記違規點數3點
    ，並應參加道路交通安全講習，罰鍰限於110年11月4日前繳
    納，講習日期由辦理講習機關另行通知。二、吊扣汽車牌照
    6個月，牌照限於110年11月4日前繳送。三、上開汽車牌照
    逾期不繳送者：㈠自110年11月5日起吊扣汽車牌照12個月，
    限於110年11月19日前繳送牌照。㈡110年11月19日前仍未繳
    送汽車牌照者，自110年11月20日起吊銷並逕行註銷汽車牌
    照。㈢汽車牌照經吊銷或註銷者，非經公路主管機關檢驗合
    格，不得再行重新請領，但經處分逕行註銷者，非滿6個月
    ，不得再行請領。四、上開罰鍰逾期不繳納者，依法移送強
    制執行」。上訴人不服，向臺灣苗栗地方法院（下稱原審法
    院）提起行政訴訟，經該院以110年度交字第79號判決（下
    稱原判決）將原處分關於處罰主文三「上開汽車牌照逾期不
    繳送者：㈠自110年11月05日起吊扣汽車牌照12個月，限於11
    0年11月19日前繳送牌照。㈡110年11月19日前仍未繳送汽車
    牌照者，自110年11月20日起吊銷並逕行註銷汽車牌照。㈢汽
    車牌照經吊銷或註銷者，非經公路主管機關檢驗合格，不得
    再行重新請領，但經處分逕行註銷者，非滿6個月，不得再
    行請領。」部分撤銷，上訴人其餘之訴駁回。上訴人仍不服
    ，提起本件上訴。
三、上訴意旨略以：
　　上訴人要指控的是對方車輛，不是要刁難其他人。上訴人係
    為了閃車不想影響其他用路人，對方在上訴人旁邊前前後後
    ，與上訴人對罵後，上訴人才駛離，請法院展現全程真實情
    況以做評斷，他自己全程的影片就是證據了。被上訴人指控
    上訴人左搖右晃，實者係上訴人第一次靠近對方，因對方左
    後方一小段距離有車，上訴人不想害到其他用路人，才會從
    中間向右靠近他，而不是直直的從對方左方靠近。上訴人第
    二次向左移動，係因對方有小抖了一下，上訴人向左閃避，
    避免對方發生危險；第三次係上訴人發現左前方有車，上訴
    人向左超越路人；第四次才是上訴人離開，上訴人向右靠瞪
    對方，都是慢慢地接近。對方不讓我進入車道，惡意空催油
    門，在影片中都可以調查出來。上訴人不是惡意逼車，只是
    瞪對方，要他好好騎車。惡意在先的人沒事，而上訴人卻要
    受罰，並不合理。請法官與調查人員明察等語。聲明請求廢
    棄原判決(不利部分)、第一、二審訴訟費用均由被上訴人負
    擔。
四、本院查:
  ㈠原判決依原審法院於111年2月21日勘驗舉發機關所提供之採
    證光碟所做成之勘驗筆錄為據，客觀上顯示系爭車輛斯時原
    違規逆向行駛於對向車道直行，嗣與檢舉車輛同車道行駛，
    檢舉車輛均持續行駛於車道中間，然因系爭車輛行駛於檢舉
    車輛之左前方後，無視與檢舉車輛間並無足夠之安全間距，
    開始往右迫近檢舉車輛，且持續明顯左右晃動系爭車輛車身
    ，顯已妨害檢舉車輛之行駛動線，迫使檢舉車輛須持續往右
    偏移至車道邊線，並嚴重影響後方車輛之行車安全等情明確
    ，且有影片截圖附卷可資參照（原審卷第75至78頁），並於
    原審判決詳細論斷其心證形成之理由及證據採納之取捨，及
    對上訴人原審主張不採之理由，詳予指駁（原審判決第6至7
    頁）。
  ㈡上訴人之上訴理由無非係重申其於原審之主張，並就其於原
    審已提出而經原審判決審酌論斷且指駁不採之理由復執陳詞
    ，自難認上訴人對原審判決之如何違背法令已有具體之指摘
    。揆諸首揭規定及說明，應認其上訴為不合法，應予駁回。
五、末按，行政訴訟法第237條之9第2項規定，交通裁決事件之
    上訴準用同法第237條之8第1項之規定，是交通裁決事件之
    上訴，行政法院為訴訟費用之裁判時，應確定其費用額。本
    件上訴人對於交通裁決事件之上訴，既經駁回，上訴審訴訟
    費用750元（上訴裁判費）應由上訴人負擔，爰併予確定如
    主文第2項所示。
六、結論：本件上訴為不合法，應予駁回。
中　　華　　民　　國　　111 　年　　10　　月　　31　　日
                   臺中高等行政法院第三庭
                        審判長法  官  陳文燦  
                              法  官  張鶴齡
                              法  官  黃司熒
以上正本證明與原本無異。
本裁定不得抗告。
中　　華　　民　　國　　111 　年　　10　　月　  31  　日
                              書記官　詹靜宜